【裁判字號】    99,抗,112
【裁判日期】    990826
【裁判案由】    回復原狀等
【裁判全文】
臺灣高等法院臺南分院民事裁定  99年度抗字第112號
抗  告  人  乙○○○
            甲○○
上列抗告人因與第一商業銀行股份有限公司新營分行等間回復原
狀等事件，對於中華民國99年06月24日臺灣臺南地方法院所為99
年度訴字第387號裁定，提起抗告，本院裁定如下：
    主    文
原裁定廢棄。
    理    由
一、按提起民事第二審上訴，固應依民事訴訟法第77條之6第1項
    規定繳納裁判費，惟當事人提起上訴同時聲請訴訟救助者，
    在二審法院對於專屬之訴訟救助聲請應否准許未為裁定前，
    雖法院所定命補繳裁判費之期間業已屆滿，當事人並未依限
    補正，法院仍不得認其上訴為不合法，以裁定駁回之（最高
    法院85年度台抗字第419號、75年度台抗字第251號裁定意旨
    參照）。
二、經查抗告人於中華民國99年6月3日具狀表明不服同年05月31
    日原審法院所為99 年度訴字第387號民事判決，請求廢棄該
    判決（見原法院卷第28頁），未據繳納第二審裁判費，原法
    院於99年6月07日裁定命其於收受送達後5日內繳納，並於同
    月9日送達，固有卷附送達證書可憑（見原審卷第34-36頁）
    ；惟抗告人於收受上開補費裁定後，即前後於同月10、21日
    具狀聲請訴訟救助，有抗告人之民事聲請狀在卷可證（見原
    審卷第41-45、73-81頁）。揆諸前揭說明，在本院就抗告人
    關於上訴裁判費用之聲請訴訟救助事件，應否准許未為裁定
    前，雖原審法院所定命補繳裁判費之期間業已屆滿，當事人
    並未依限補正，仍不得認其上訴為不合法。是原裁定以抗告
    人未遵限補繳裁判費，裁定駁回其上訴，即有未合。抗告意
    旨指摘原裁定不當，求予廢棄，為有理由，爰裁定如主文。
三、據上論結，本件抗告為有理由，依民事訴訟法第492 條，裁
    定如主文。
中    華    民    國    99    年    8     月    26    日
                  民事 第一庭   審判長法  官  丁振昌
                                      法  官  林永茂
                                      法  官  李素靖
上為正本係照原本作成。
本裁定除以適用法規顯有錯誤為理由外，不得再抗告。如提出再
抗告，應於收受送達後10日內委任律師為代理人向本院提出再抗
告狀（須附繕本），並繳納再抗告費新台幣1千元。
中    華    民    國    99    年    8     月    26    日
                                      書記官  陳昆陽
【附註】
民事訴訟法第495條之1第2項準用同法第466條之1第1、2項規定
：
(1)對於第二審判決上訴，上訴人應委任律師為訴訟代理人。但上
  訴人或其法定代理人具有律師資格者，不在此限。
(2)上訴人之配偶、三親等內之血親、二親等內之姻親，或上訴人
  為法人、中央或地方機關時，其所屬專任人員具有律師資格並
  經法院認為適當者，亦得為第三審訴訟代理人。
民事訴訟法第466條之2第1項：
  上訴人無資力委任訴訟代理人者，得依訴訟救助之規定，聲請
  第三審法院為之選任律師為其訴訟代理人。

司法院資訊處製作；財團法人民間司法改革基金會備份。
